臺灣高雄地方法院刑事判決　　　　　　　　　　　　　九十年度交訴字第一一六號
　　公　訴　人　臺灣高雄地方法院檢察署檢察官
　　被　　　告　乙○○
　　選任辯護人　顏宏斌
右列被告因業務過失致死等案件，經檢察官提起公訴（九十年度偵字第一０八０八號
），本院判決如左：
    主  文
乙○○從事業務之人，因業務上之過失致人於死，處有期徒刑柒月，緩刑貳年。
    事  實
一、乙○○考領有職業聯結車駕照，受僱於達仁汽車貨運股份有限公司（以下簡稱達
    仁公司）擔任司機，為從事駕駛業務之人，於民國（下同）九十年六月一日十時
    三十分許，駕駛達仁公司所有車牌號碼ＡＩ－七六三號營業大貨車，沿高雄縣仁
    武鄉○○村○○路○○道由西往東方向行駛，途經澄觀路與大豐街交岔路口處，
    本應注意駕駛人駕駛汽車，應遵守道路交通標誌、標線、號誌之指示，閃光黃燈
    表示「警告」，車輛應減速接近，注意安全，小心通過，並應注意汽車行車速度
    應依標誌之規定，不得超速行駛，且駕駛人應注意車前狀況，隨時採取必要之安
    全措施，而當時天候陰、日間自然光線、路面乾燥、無缺陷、無障礙物、視距良
    好、該路段限速四十公里並設有閃光號誌，當時澄觀路閃光黃燈，且依乙○○之
    智識、能力，又無不能注意之情事，乃乙○○竟疏未為此注意，仍以時速約四十
    五公里之速度超速行駛，適有李段秋詠駕駛車牌號碼ＴＷＯ－六一七號輕型機車
    ，沿高雄縣仁武鄉○○村○○街○○道由北往南方向行駛，途經該交岔路口時，
    亦疏未注意駕駛人駕駛汽車，應遵守道路交通標誌、標線、號誌之指示，閃光紅
    燈表示「停車再開」，車輛應減速接近，先停止於交岔路口前，讓幹道車優先通
    行後，認為安全時，方得續行，當時大豐街閃光紅燈，李段秋詠仍貿然行駛，致
    乙○○閃煞不及，兩車發生撞擊，李段秋詠因之人車倒地遭到輾壓，造成全身多
    處撕裂傷，因出血性休克當場死亡。乙○○見狀，迅即通知救護車，並於肇事後
    犯罪未被發覺前，主動向警方報案並接受裁判。
二、案經李段秋詠之子甲○○訴由高雄縣警察局仁武分局報請臺灣高雄地方法院檢察
    署檢察官偵查起訴。
    理  由
一、訊據被告乙○○否認有上開過失致死之犯行，辯稱：當時澄觀路閃光黃燈，大豐
    街閃光紅燈，且我已過了路口中心線云云。惟查，被告於檢察官偵查中業已坦承
    過失犯行（見九十年度相字第九二八號九十年六月一日訊問筆錄），核與被害人
    李段秋詠之子甲○○指訴情節相符，並有道路交通事故調查報告表、現場照片在
    卷可憑，且依警製道路交通事故調查報告表及現場照片所示，車禍發生當時，澄
    觀路閃光黃燈，大豐街閃光紅燈，被害人所駕駛之機車倒在內車道，被告所駕駛
    之大貨車煞車痕長十．九公尺，起點在外車道近交岔路口中央，依一般公路汽車
    煞車距離、行車速度對照表核對研判，被告之車速應在時速四十公里以上約為四
    十五公里左右，是本件車禍之發生，應係被害人行經上開交岔路口時，疏未減速
    接近，先停止於交岔路口前，讓幹道車優先通行後，認為安全時，方得續行，仍
    貿然行駛，適被告亦疏未注意車前狀況，減速接近，隨時採取必要之安全措施，
    而超速行駛，致兩車發生撞擊有以致之。按駕駛人駕駛汽車，應遵守道路交通標
    誌、標線、號誌之指示；行車速度，應依標誌之規定；汽車行駛時，駕駛人應注
    意車前狀況，並隨時採取必要之安全措施；閃光黃燈表示「警告」，車輛應減速
    接近，注意安全，小心通過，閃光紅燈表示「停車再開」，車輛應減速接近，先
    停止於交岔路口前，讓幹道車優先通行後，認為安全時，方得續行；道路交通安
    全規則第九十條、第九十三條第一項、第九十四條第三項、道路交通標誌標線號
    誌設置規則第二百十一條第一項第一款、第二款分別定有明文，此為一般駕駛人
    所應注意並確實遵守之事項，被告既領有駕駛執照，自應知之甚詳。又依道路交
    通事故調查報告表所載及現場照片所示，本件車禍發生當時天候陰、日間自然光
    線、路面乾燥、無缺陷、無障礙物、視距良好、該路段限速四十公里並設有閃光
    號誌，當時澄觀路閃光黃燈，而依被告之智識、能力，復無不能注意之情事，乃
    被告竟疏未為此注意，致閃煞不及撞及被害人，其駕駛行為有過失至為明確，本
    件經送台灣省高屏澎區車輛行車事故鑑定委員會鑑定結果，亦認被告駕駛大貨車
    未減速慢行注意安全為肇事次因，有該委員會高屏澎鑑字第九０一八九０號鑑定
    意見書一份在卷可稽。而被害人李段秋詠確因本件車禍致全身多處撕裂傷，因出
    血性休克死亡，業經臺灣高雄地方法院檢察署檢察官督同法醫師相驗明確，並製
    有相驗屍體證明書、驗斷書及勘驗筆錄各乙份附卷可憑，是被告未盡前開注意義
    務與被害人死亡間，顯有相當因果關係。又被害人疏未注意駕駛人駕駛汽車，應
    遵守道路交通標誌、標線、號誌之指示，閃光紅燈表示「停車再開」，車輛應減
    速接近，先停止於交岔路口前，讓幹道車優先通行後，認為安全時，方得續行（
    違反道路交通安全規則第九十條、道路交通標誌標線號誌設置規則第二百十一條
    第一項第一款、第二款之規定），就本件車禍之發生，雖與有過失，然並無解於
    被告之過失罪責。綜上所述，本件事證已臻明確，被告犯行洵堪認定。
二、次查，被告考領有職業聯結車駕照，受僱於達仁公司擔任司機，為從事駕駛業務
    之人之事實，業據被告自承在卷，並有公司基本資料查詢表、汽車車籍資料表、
    汽車駕駛人資料查詢表附卷可參，核其所為，係犯刑法第二百七十六條第二項之
    業務過失致死罪。又被告於肇事後犯罪未被發覺前，主動向警察機關報案坦承肇
    事，並接受裁判之事實，有本院九十年十二月二十五日刑案電話查詢登記表一紙
    在卷可憑，堪認其所為已符合刑法自首之要件，應依刑法第六十二條前段規定減
    輕其刑。茲審酌被告與被害人間之過失程度，及被告係一時不慎致罹刑章，且於
    肇事後已與被害人家屬達成民事和解，有高雄縣仁武鄉調解委員會調解筆錄乙份
    在卷可稽，及其犯後態度尚稱良好等一切情狀，爰酌情量處如主文所示之刑。又
    被告未曾受有期徒刑以上刑之宣告之事實，有臺灣高雄地方法院檢察署刑案資料
    查註紀錄表及本院被告全國前案紀錄表各乙份在卷可按，諒其經此偵審程序，當
    知警惕，應無再犯之虞，是本院認前開宣告之刑，以暫不執行為當，爰併予宣告
    緩刑二年，以啟自新。
據上論斷，應依刑事訴訟法第二百九十九條第一項前段，刑法第二百七十六條第二項
、第六十二條前段、第七十四條第一款，罰金罰鍰提高標準條例第一條前段，判決如
主文。
中      華      民      國    九十一    年    一    月      二十二      日
                                  臺灣高雄地方法院交通法庭
                                      法  官  孫  啟  強
右正本證明與原本無異。
如不服本判決，應於判決送達後十日內，向本院提出上訴狀。
                                      書記官  盧  雅  婷
中      華      民      國    九十一    年    一    月      二十二      日
附錄本判決論罪科刑之法條：
刑法第二百七十六條：
因過失致人於死者，處二年以下有期徒刑、拘役或二千元以下罰金。
從事業務之人，因業務上之過失犯前項之罪者，處五年以下有期徒刑或拘役，得併科
三千元以下罰金。
